---
title: "TD1"
format: html
editor: visual
---

# TD1

## Question 1 : ///

## Question 2 :

Lisez le fichier téléchargé (ou directement depuis le site, cf aide plus bas) avec la fonction read.table. Le résultat sera affecté à l'objet de nom data_ex. Le jeux de données contient 4 colonnes. Quels sont les noms et la nature des colonnes ? Combien de lignes contient la data.frame ?

```{r}
data_ex <- read.csv2("data/paris-2024-sites-olympiques-et-paralympiques-franciliens.csv")
print(str(data_ex))
print(nrow(data_ex))
```

## Question 3 :

Combien y a t'il de sites olympiques ?

```{r}
nb_olymp <- sum(grepl("Site olympique", data_ex$sites_olympiques_paralympiques))
print(nb_olymp)
```

Il y a donc 26 sites olympiques.

## Question 4 :

Combien y a t'il de sites paralympiques ?

```{r}
nb_para <- sum(grepl("Site paralympique", data_ex$sites_olympiques_paralympiques))
print(nb_para)
```

Il y a 19 sites paralypmiques.

## Question 5 :

Quels sont les sites qui accueillent plusieurs disciplines sportives ?

```{r}
plusieurs <- c()

for (i in 1:31) {
  if (grepl(",", data_ex$sports[i])) {
    plusieurs <- c(plusieurs, data_ex$nom[i])
  }
}
print(plusieurs)
```

Tous les sites affichés ci-dessus acceuillent plusieurs disciplines sportives.

## Question 6 :

Quels sont les disciplines para-olympiques accueillies dans ces sites franciliens ?

```{r}
discip_para <- c()

for (i in 1:70) {
  sports_liste <- unlist(strsplit(data_ex$sports, ","))
  if (grepl("Para|fauteuil", sports_liste[[i]])) {
    discip_para <- c(discip_para, sports_liste[[i]])
  }
}
print(discip_para)
```

Les disciplines paralympiques ci-dessus sont celles acceuills sur ces sites franciliens.

## Question 7 :

Quel(s) site(s) accueille(nt) le plus de disciplines différentes ?

```{r}
library(stringr)
nb_discip <- c()
nb_discip = str_count(data_ex$sports, ",") + 1

indices_max_discip <- which(nb_discip == max(nb_discip))


for (i in 1:length(indices_max_discip)){
  print(data_ex$nom[[indices_max_discip[[i]]]])
}
```

Les sites affichés ci-dessus sont ceux acceuillant le plus de disciplines différentes.

## Question 8 :

Quel discipline aura lieu sur le plus grand nombre de sites ? Quels sont ces sites ?

```{r}
nb_acceuil <- c()

for (i in 1:length(sports_liste)){
  nb_acceuil <- c(nb_acceuil, sum(str_count(data_ex$sports, sports_liste[[i]])))
  }

indices_max_acceuil <- which(nb_acceuil == max(nb_acceuil))

max_acceuil <- c()
for (i in 1:length(indices_max_acceuil)){
  max_acceuil <- c(max_acceuil, sports_liste[[i]])
}
print(max_acceuil)#Sport qui sont acceuillis dans le plus de sites différents 

sites_max_acceuil <- c()

for (i in 1:31){
  for (j in 1:length(max_acceuil)){ 
  if (grepl(max_acceuil[[j]], data_ex$sports[i])){
    sites_max_acceuil <- c(sites_max_acceuil, data_ex$nom[[i]])
    break
  }
}
}
print(sites_max_acceuil) #Sites acceuillant ces sports
```

Le football, l'athlétisme, le para athlétisme ainsi que le rugby sont les disciplines ayant lieu sur le plus de sites différents. Ces sites sont le Parc des Princes, l'Hôtel de ville de Paris, l'Arena Champs de Mars, les Invalides, le Stade de France, le Pont d'Iéna et le Terrain des Essences à la Courneuve.

## Question 9 :

A vol d'oiseau, quels sont les sites les deux sites les plus proches ?

```{r}
library(geosphere)
points <- strsplit(data_ex$geo_point, ",")

min_distance <- 100000000000
site1 <- 0
site2 <- 0


for (i in 1:(length(data_ex$geo_point) - 1)) {
  for (j in (i+1):length(data_ex$geo_point)) {
    distance  <- distHaversine(as.numeric(points[[i]]), as.numeric(points[[j]]))
    if (distance < min_distance) {
      min_distance <- distance
      site1 <- data_ex$nom[[i]]
      site2 <- data_ex$nom[[j]]
    }
  }
}
print(site1)
print(site2)

```

Le Vélodrome National de Saint-Quentin-en-Yvelines et le Stade BMX de Saint-Quentin-en-Yvelines sont donc les sites les plus proches à vol d'oiseau.

## Question 10 :

Quels sont les deux sites les plus éloignés ?

```{r}
max_distance <- 0
site3 <- 0
site4 <- 0


for (i in 1:(length(data_ex$geo_point) - 1)) {
  for (j in (i+1):length(data_ex$geo_point)) {
    distance  <- distHaversine(as.numeric(points[[i]]), as.numeric(points[[j]]))
    if (distance > max_distance) {
      max_distance <- distance
      site3 <- data_ex$nom[[i]]
      site4 <- data_ex$nom[[j]]
    }
  }
}
print(site3)
print(site4)
```

Tandis que le Stafe nautique et la Colline d'Elancourt sont ceux les plus éloignés.

## Question 11 :

Vous êtes un heureux millionaire et souhaitez investir dans un bien immobilier. Vous décidez d'acheter un appartement situé au barycentre de l'ensemble des sites olympiques. Où se situe cet appartement ?

```{r}
library(tidygeocoder)

somme_longitude <- 0
somme_latitude <- 0

for (i in 1:length(data_ex$geo_point)){ 
coord <- unlist(strsplit(data_ex$geo_point[[i]], ", "))
somme_latitude <- somme_latitude + as.numeric(coord[1])
somme_longitude <- somme_longitude + as.numeric(coord[2])
}
somme_longitude
somme_latitude

longitude_bien_immo = somme_longitude/length(data_ex$geo_point)
latitude_bien_immo = somme_latitude/length(data_ex$geo_point)                                             

coord_bien_immo <- data.frame(latitude_bien_immo, longitude_bien_immo)
adresse <- reverse_geocode(coord_bien_immo, latitude_bien_immo, longitude_bien_immo)
print(adresse$address)
```

L'addresse du barycentres de tous ces sites est alors "23, Avenue Pierre 1er de Serbie, Quartier de Chaillot, Paris 16e Arrondissement, Paris, Île-de-France, France métropolitaine, 75116, France".
